臺灣高等法院刑事判決
111年度上易字第1425號
上  訴  人  臺灣桃園地方檢察署檢察官 
上  訴  人  
即  被  告  江俊宏

                    



上列上訴人因被告毒品危害防制條例案件，不服臺灣桃園地方法
院111年度審易字第628號，中華民國111年7月1日第一審判決（
起訴案號：臺灣桃園地方檢察署110年度毒偵字第9018號），提
起上訴，本院判決如下：
    主  文
原判決撤銷。
江俊宏施用第二級毒品，累犯，處有期徒刑柒月。
    犯罪事實
一、江俊宏前因施用第二級毒品案件，於民國109年5月13日經臺
    灣桃園地方法院以109年度壢簡字第619號判處有期徒刑6月
    ，如易科罰金以新臺幣（下同）1,000元折算1日確定，109
    年8月6日易科罰金執行完畢。另於109年間多次施用第二級
    毒品甲基安非他命，經臺灣桃園地方法院以110年度毒聲字
    第30號裁定送觀察、勒戒後，認無繼續施用毒品之傾向，11
    0年6月15日釋放出所後，臺灣桃園地方檢察署檢察官連同執
    行觀察勒戒前之其他施用第二級毒品犯行，以110年度毒偵
    緝字第186、187、188、189、190號及111年度毒偵字第3595
    號併為不起訴處分確定。江俊宏竟不知悔改，於前述觀察勒
    戒執行完畢釋放3年內，復基於施用二級毒品甲基安非他命
    之犯意，於110年10月8日晚上7時許，在桃園市○○區○○○路0
    段000巷000弄00之0號居所內，以將第二級毒品甲基安非他
    命置入玻璃球燒烤吸食煙霧之方式，施用第二級毒品甲基安
    非他命1次。嗣於翌（9）日下午2時30分許，另案通緝為警
    查獲，因屬毒品列管人口，經同意採尿送驗，查悉上情。
二、案經桃園市政府警察局蘆竹分局報請臺灣桃園地方檢察署檢
    察官偵查起訴。
　　理  由
一、上開犯罪事實，業據被告供認在卷（見110毒偵9081卷第9頁
    ，原審卷第67頁、第71頁，本院卷第106頁），並有台灣檢
    驗科技股份有限公司濫用藥物實驗室-台北110年10月28日報
    告編號UL/2021/A0000000號濫用藥物檢驗報告、桃園市政府
    警察局蘆竹分局採驗尿液通知書、勘察採證同意書、受尿液
    採驗人尿液檢體採集送驗紀錄、桃園市政府警察局蘆竹分局
    查獲毒品危害防制條例「尿液」初步鑑驗報告單等件在卷可
    憑（見110毒偵9081卷第29頁、第33頁至第41頁），足認被
    告任意性之自白與事實相符，堪予採信。本案事證明確，被
    告犯行堪予認定。
二、核被告所為係犯毒品危害防制條例第10條第2項之施用第二
    級毒品罪，其施用前持有第二級毒品之低度行為，為施用第
    二級毒品之高度行為所吸收，不另論罪。又被告前因犯施用
    第二級毒品罪，經臺灣桃園地方法院以109年度壢簡字第619
    號判處有期徒刑6月，如易科罰金以1,000元折算1日確定，1
    09年8月6日易科罰金執行完畢，有本院被告前案紀錄表之記
    載可憑。被告於該案有期徒刑執行完畢後，5年以內故意再
    犯本案有期徒刑之罪，且經檢察官起訴時主張上開構成累犯
    之事實，本院審酌檢察官、被告就應否加重其刑表示之意見
    （見本院卷第106頁、第107頁），與被告前案所為同係施用
    第二級毒品犯罪，其在該案執行完畢1年餘後，即犯本案之
    罪，符合累犯規定，具有特別惡性且對刑罰反應力薄弱；依
    本案情節，裁量加重其本刑，不生對被告所處刑罰超過其所
    應負擔罪責，人身自由因此遭受過苛侵害之情形，是與司法
    院釋字第775號解釋之意旨無悖，爰依刑法第47條第1項之規
    定加重其刑。
三、原審判決以被告犯罪事證明確，而予論科，固非無見。惟被
    告合於累犯規定，且經檢察官起訴時主張構成累犯之事實，
    原審判決未就檢察官此部分主張，說明被告是否合於刑法第
    47條第1項累犯加重其刑之規定，即有未洽。檢察官執此上
    訴，指摘原判決不當，為有理由；被告就原審將前開累犯事
    實列入量刑審酌事由之科刑結果，上訴指摘原判決量刑過重
    ，雖非可採，惟原判決既有前開可議，自應予撤銷改判。爰
    以行為人責任為基礎，審酌被告行為戕害自身健康之危害程
    度，及其犯罪之動機、情節、犯罪後態度，暨被告自陳之智
    識程度、工作、家庭、經濟與生活狀況等一切情狀，量處如
    主文第2項所示之刑。
據上論斷，應依刑事訴訟法第369條第1項前段、第364條、第299
條第1項前段，判決如主文。
本案經檢察官康惠龍提起公訴，檢察官李孟亭提起上訴，檢察官
壽勤偉到庭執行職務。　　　
中　　華　　民　　國　　111 　年　　11　　月　　30　　日
            刑事第六庭    審判長法　官    劉方慈
                                法　官    蕭世昌
                                法　官    許曉微 
以上正本證明與原本無異。
不得上訴。
                                書記官    陳韻如
中　　華　　民　　國　　111 　年　　11　　月　　30　　日
附錄：本案論罪科刑法條全文
毒品危害防制條例第10條
施用第一級毒品者，處6月以上5年以下有期徒刑。
施用第二級毒品者，處3年以下有期徒刑。